臺灣桃園地方法院刑事判決
109年度侵訴字第71號
公  訴  人  臺灣桃園地方檢察署檢察官 
被      告  吳冠霆


                    居桃園市○○區○○街000巷00弄0號    選任辯護人  林鈺雄律師
上列被告因妨害性自主罪案件，經檢察官提起公訴（109年度偵
字第7023號），本院判決如下：
    主  文
乙○○犯強制性交罪，處有期徒刑參年陸月。
    事  實
一、乙○○於民國109年1月23日，透過交友軟體GOODNIGHT結識網
    友即代號AE000-A109027之成年女子(真實姓名、年籍詳卷，
    下稱A女)後，向A女佯稱其在臺北、中壢各有1家夜店，見面
    後可以介紹A女參與夜店活動等語，並於同日夜間即透過通
    訊軟體Line詢問A女能否外出見面，惟因故未果，嗣二人於1
    09年1月24日再相約於同日下午3時30分許，在桃園市○○區○○
    ○路00號之全家便利商店旁之某夾娃娃機店見面，乙○○在該
    處再度以夜店活動等節相誘，並要求要A女與其前往旅館開
    房，遭A女拒絕後，又稱只要A女與其一同前往拿取夜店活動
    資料後即可離開，A女不疑有他，乃乘坐乙○○所騎乘之車牌
    號碼000-000號普通重型機車至桃園市○○區○○路000號之長緹
    都會商務旅館，乙○○並在路途中繼續向A女佯稱因為夜店活
    動要招募公關，要確認A女是否放得開云云，致A女信以為二
    人確實是去拿取夜店活動資料、說明夜店公關之工作內容及
    測試是否適於公關工作，而卸下心防，於同日下午4時17分
    許，隨同乙○○進入該旅館701號房，乙○○乃於房內要求A女脫
    下衣服，遭A女拒絕，後A女藉故進入廁所，並以社群軟體Fa
    cebook傳送文字訊息及撥打語音通話向友人「賴品澤」求救
    ，惟經乙○○闖入廁所打斷，乙○○又以手要脫去A女衣服，仍
    遭A女拒絕，經乙○○不斷以開放程度測試相誘，並允諾不會
    碰觸A女後，A女僅勉為同意自行脫去衣物至僅著胸罩、內褲
    ，並走出廁所供乙○○目視其身材，乙○○此時再要求A女對其
    挑逗，A女則敷衍地撫摸乙○○胸口，詎乙○○明知A女僅係聽信
    其開放度測試之說詞而褪下衣服及對其挑逗，然並無意與其
    發生性行為，仍基於強制性交之犯意，先伸手撫摸A女腰間
    ，再將手伸進A女內褲內撫摸陰蒂，繼以手指插入A女陰道，
    過程中A女即推開乙○○並後退表示拒絕，乙○○仍不顧A女抗拒
    ，又將手指插入A女陰道更深處，嗣經A女持續抗拒且稱「不
    要」，乙○○方將手指抽出A女陰道，以此違反A女意願之方式
    對A女為性交行為1次。
二、案經A女訴由桃園市政府警察局中壢分局報告臺灣桃園地方
    檢察署檢察官偵查起訴。
    理  由
壹、程序部分
一、按性侵害犯罪防治法所稱性侵害犯罪，係指觸犯刑法第221
    條至第227條、第228條、第229條、第332條第2項第2款、第
    334條第2款、第348條第2項第1款及其特別法之罪；又行政
    機關、司法機關及軍法機關所製作必須公示之文書，不得揭
    露被害人之姓名、出生年月日、住居所及其他足資識別被害
    人身分之資訊，性侵害犯罪防治法第2條第1項、第12條第2
    項分有明文。另性侵害犯罪防治法第12條所定其他足資識別
    被害人身分之資訊，包括被害人照片或影像、聲音、住址、
    親屬姓名或其關係、就讀學校與班級或工作場所等個人基本
    資料，性侵害犯罪防治法施行細則第6條亦規定甚明。被告
    乙○○本案被訴涉犯刑法第221條第1項之強制性交罪，核屬性
    侵害犯罪防治法第2條所稱之性侵害犯罪，且本院所製作之
    本案判決係屬必須公示之文書，揆諸上開規定，本判決自不
    得揭露告訴人A女之姓名、出生年月日、住居所及其他足資
    識別其身分之資訊，先予敘明。
二、證人A女109年1月24日、25日所為警詢陳述，無證據能力：
　　證人即告訴人A女前開警詢陳述，核屬傳聞證據，且被告委
    由原委任之辯護人爭執其證據能力，復查無刑事訴訟法第15
    9條之2、第159條之3所定例外容許作為證據情形，故依同法
    第159條第1項規定，前開警詢陳述均無證據能力。
三、證人A女於109年3月19日、同年8月6日檢察官訊問時所為陳
    述，俱有證據能力：
　　按被告以外之人於偵查中向檢察官所為之陳述，除顯有不可
    信之情況外，得為證據，刑事訴訟法第159條之1第2項定有
    明文。蓋現行法之檢察官仍有訊問被告、證人及鑑定人之權
    限，其應踐行之程序又多有保障被告或被害人之規定，證人
    、鑑定人於偵查中亦均須具結，就刑事訴訟而言，其司法屬
    性甚高；而檢察官於偵查程序取得之供述證據，其過程復尚
    能遵守法令之規定，是其訊問時之外部情況，積極上具有某
    程度之可信性，除消極上顯有不可信之情況者外，均得為證
    據。故主張其為不可信積極存在之一方，自應就此欠缺可信
    性外部保障之情形負舉證責任（最高法院101年度台上字第6
    007號、98年度台上字第2904號、96年度台上字第5684號判
    決意旨參照）。查證人A女前開偵查中所為陳述，均經具結
    ，亦有專業社工在場陪同，復無任何證據顯示證人A女係受
    強暴、脅迫、詐欺、利誘等外力干擾情形，或在影響心理狀
    況致妨礙自由陳述等顯不可信之情況下所為，則以此等筆錄
    製作過程、原因等外在客觀環境，足認A女偵訊所為陳述，
    係本於其個人知覺體驗所為，應無受到不當汙染或外界干擾
    ，又經本院傳喚證人A女到庭進行交互詰問，已充分保障被
    告之對質詰問權，揆諸前開說明，前開證人A女於偵查中所
    為之證述，自俱有證據能力。被告委由原委任之辯護人表示
    證人A女未經交互詰問，而爭執證人A女前開偵訊陳述之證據
    能力，自屬無據。　
四、按除法律另有規定外，實施刑事訴訟程序之公務員因違背法
    定程序取得之證據，其有無證據能力之認定，應審酌人權保
    障及公共利益之均衡維護；又被告以外之人於審判外之陳述
    ，雖不符合同法第159條之1至第159條之4之規定，但經當事
    人於審判程序同意作為證據，法院審酌該言詞陳述或書面陳
    述作成時之情況，認為適當者，亦得為證據；當事人、代理
    人或辯護人於法院調查證據時，知有第159條第1項不得為證
    據之情形，而未於言詞辯論終結前聲明異議者，視為有前項
    之同意，刑事訴訟法第158條之4、第159條之5分別定有明文
    。除證人A女上揭警詢、偵訊陳述外，本判決下列所引用認
    定犯罪事實之各項供述證據，被告委由其原委任之辯護人表
    示不爭執各該證據之證據能力（見本院卷一第60頁），且公
    訴人、被告、辯護人均未於本院言詞辯論終結前聲明異議（
    見本院卷一第181至204頁)，本院審酌此等證據資料取得及
    製作時之情況，尚無違法不當及證明力明顯過低之瑕疵，以
    之作為證據應屬適當；另本判決後述所引之各項非供述證據
    ，無證據證明係實施刑事訴訟程序之公務員以不法方式所取
    得，且亦無證據證明係非真實，復均與本件待證事實具有關
    聯性，是依刑事訴訟法第158條之4之反面解釋，當有證據能
    力；又前開供述與非供述證據復經本院於審理期日中合法調
    查，自均得為本案證據使用。
貳、實體部分
一、認定犯罪事實所憑之證據與理由：
  ㈠被告與辯護人之辯詞：　
　　訊據被告固坦承有透過交友軟體結識A女，嗣以介紹夜店活
    動為由與A女相約見面，見面當天兩人亦有前往旅館等事實
    ，惟矢口否認有何強制性交犯行，被告與其辯護人之辯詞如
    下：
　⒈被告辯稱：
　①伊有向A女佯稱有夜店活動邀集女性參加，若放得開就會提供
    獎金，並稱如果A女願與伊發生性行為，則通過開放度測試
    ，夜店會發放獎金新臺幣（下同）5、6,000元及VIP卡云云
    ，此部分雖是說謊，但伊有明確告訴A女要以性行為測試開
    放程度，故A女也知道前往旅館就是要性交，當時A女並沒有
    反對反而一同前往旅館，在房內A女有談及性交易，又問伊
    兩人要不要在一起，再說如果要交往，一個月要給A女5萬元
    ，伊認為這是包養就立即拒絕，且因相處中認為A女說話邏
    輯奇怪，精神疑似有問題，又提及金錢，故認為A女可能是
    要仙人跳，即不欲再與A女發生性行為，隨後伊自己進入廁
    所自慰，在廁所待了12分鐘，之後射精在地上，沒有沖掉。
    自慰完後伊走出廁所，A女則稱要如廁亦進入廁所，之後兩
    人就一起離開房間。伊在旅館房內沒有撫摸A女臀部、陰蒂
    、以手指插入A女陰道或對A女為其他性行為，當天兩人肢體
    接觸只有A女走過房內狹窄通道時，怕A女跌倒，故有以雙手
    環繞A女腋下至腰部位置而已。
　②依據伊與友人於案發當時之對話紀錄，足證伊不僅沒有侵犯A
    女，更可見伊所述認為恐遭A女仙人跳，並在旅館廁所自慰
    等情屬實。
  ③A女在夾娃娃機店時可以自由行動，卻於當時即向友人傳送求
    救訊息，可見A女係故意製造陷於危險外觀，行為之動機已
    有可議；又A女在旅館房內既可傳送訊息及與友人通話，表
    示有行動自由，若其當時身陷危險處境，自可報警處理，卻
    僅向友人求救，且A女係自願與伊前往，竟謊稱遭拖來旅館
    房間、伊不讓A女走等情，皆徵A女係刻意製造處於危機情狀
    之不實外觀。
　④依A女友人於案發當時所傳訊息，可見該友人亦指責A女，可
    知A女是自願前往旅館，且A女早有與不同人見面交遊之習慣
    ，與其指訴不符，也可證A女係捏造遭侵害事實。
　⑥因伊拒絕包養A女或進行性交易，A女無法獲取利益，又見伊
    在廁所自慰並射精，遂心生歹念而藉機進入廁所將精液抹在
    其胸罩，藉此恐嚇誣陷伊以獲得不法利益，若伊如A女所述
    要A女為其口交嗣伊再自慰射精，則精液應係在A女胸罩外層
    ，甚或是A女胸部、頸部、臉部等處，又豈會僅在A女胸罩內
    層驗出伊精液，故A女指訴不實。
　⑦若伊有侵犯A女，A女不可能與伊一起離開旅館房間又搭乘同
    台電梯，且雙方有說有笑、神情輕鬆，而A女於離開旅館門
    口之際或步出旅館之後，均未向旅館人員或恰好在場警車內
    之警員求救，有違常情，可知A女指訴不實。
　⑧根據伊與友人及A女與友人之對話紀錄、本院勘驗結果，可知
    伊與A女於4時17分進入旅館後，A女在4時21分至4時30分都
    在廁所與友人通話或傳送訊息，於4時36分後，換伊進入廁
    所自慰及與友人傳送訊息至4時48分，之後A女又進入廁所，
    嗣二人即於4時59分離開該房間，可知伊等在房內僅有43分
    鐘，扣除步入旅館房間4分鐘、A女在廁所11分鐘、交換使用
    廁所4分鐘、伊在廁所12分鐘，伊有可能侵犯A女的時間僅餘
    11分鐘，伊於短短時間內如何完成如A女指訴之侵犯行為，
    故A女指訴不實。
　⑨A女於109年2月26日與伊聯絡，而從該次對話可知，A女確知
    伊當時有自慰乙情，且也自承伊至多抱住A女，而無口交或
    其他性侵情形，再從A女要求和解金8萬元，也顯露A女確實
    是以誣指遭性侵乙事向其索求財物云云。
  ⒉辯護人則為被告辯以：
　①依據A女之年紀與智識程度，佐以案發旅館設有旅館招牌，A
    女不可能不知所步入建築物為旅館，且於被告辦理入住登記
    時，更不可能不知其等目的係要入住旅館房間休息，故無A
    女所指遭誘騙至旅館乙情。
　②依據鑑定報告，未在A女陰道驗出被告DNA，是否有A女指訴遭
    被告以手指插入陰道乙情，已非無疑；又A女於本院作證時
    ，對於被告以手指插入之時間、在房內之何一階段甚或係在
    其為被告口交前、後發生等節，均無法證述明確，整體過程
    亦與警詢證述不符，實有瑕疵，自不能以A女之指訴，遽認
    被告有以手指插入A女陰道乙情；又縱認被告有與A女為性行
    為，然被告從未對A女施以強暴、脅迫、恐嚇、催眠術或其
    他違反A女之方法，被告至多僅有遊說A女，亦係在A女思索
    過後，雙方在不違反A女意願下發生，自無從認被告有強制
    性交犯行。
　③依勘驗被告與A女出入案發旅館錄影畫面結果，可知A女乃自
    行進入旅館，非遭被告強迫，且步出旅館時，表情自然，未
    有明顯驚慌之情，更曾面露笑容，皆與一般性侵案件被害人
    於甫遭侵害不久，常見面露驚慌，對於加害人亦會有嫌惡、
    退縮、閃避等反應皆不符；且A女離開旅館時，洽有警車、
    救護車在場，然A女卻未向之求救，若A女確遭被告侵犯，又
    豈會如此，凡此可知A女之指訴不實，無法採信云云。
  ㈡經查，被告與A女於109年1月23日透過交友軟體GOODNIGHT結
    識結識A女，於同日夜間即透過通訊軟體Line詢問A女能否外
    出見面，惟因故未果，嗣二人於109年1月24日再相約於同日
    下午3時30分許，在桃園市○○區○○○路00號之全家便利商店旁
    之某夾娃娃機店見面，未久，被告再騎乘車牌號碼000-000
    號普通重型機車搭載A女前往桃園市○○區○○路000號之長緹都
    會商務旅館，於同日下午4時17分許，被告與A女進入該旅館
    701號房等事實，除經被告供承在卷（見偵卷第5至9頁、第1
    01至107頁、本院卷一第59、62至66頁、本院卷二第195至20
    5頁），核與證人A女於偵查中、本院審理時之證述相符（見
    偵字第71至76頁、第195至199頁、本院卷一第321至354頁）
    ，並有指認犯罪嫌疑人紀錄表及犯嫌指認表（見偵卷第35至
    38頁）、車輛詳細資料表（見偵卷第39頁）、A女手繪現場
    圖（見偵卷第41頁）、中壢分局偵查隊照片黏貼紀錄表〈路
    口監視器影像翻拍照片、長堤都會商務旅館附近路口及旅館
    大廳電梯內監視器影像翻拍照片〉（見偵卷第43至44頁、第4
    5至50頁、偵不公開卷第27至32頁）、被告提供之109年1月2
    4日與暱稱「小肥仔」之對話記錄截圖（見偵卷第51至55頁
    、偵不公開卷第33至37頁）、性侵害案件代號與真實姓名對
    照表（見偵不公開卷第3頁）、長緹都會商務旅館110年1月2
    9日長緹字第11001290001號函暨109年1月24日住客名單（本
    院卷一第141至143頁）、本院110年4月8日勘驗監視器錄影
    畫面之勘驗筆錄與截圖(本院卷一第224至227頁、本院不公
    開卷第83至105頁）等件在卷可稽，此部分事實，首堪認定
    。
　㈢證人A女於偵查中、本院審理時之指訴一致：
　⒈證人A女於偵查中結證：被告告知其在臺北、中壢各有一家夜
    店，以夜店活動為由，與伊相約見面，兩人於109年1月24日
    下午3時30分許在娃娃機店碰面後，被告有說夜店活動之事
    ，並要伊去開房間，但伊拒絕，後來伊坐上被告機車，被告
    又說夜店要找公關，若要當公關，要看伊是否放得開，當時
    以為是要去拿夜店活動資料順便說明夜店公關工作的事，還
    不知道是要去旅館，等停好機車走路過去時，才發現是旅館
    ，但伊發現後沒有直接離開，因被告當時手上有拿1本東西
    ，伊以為是要進去說明，被告辦理住房登記跟付款後，兩人
    進入房間，被告就以測試開不開放為由，要伊脫衣服，只留
    內衣、內褲，伊覺得不對勁，就進到廁所，並傳送訊息予友
    人「賴品澤」並通話，然通話到一半，被告就闖進廁所，看
    到伊在打電話就不太高興，伊把手機放在洗手台左邊，之後
    被告就主動要幫伊脫衣服，伊不願意，用手遮住衣服，但被
    告又說只要脫上衣就好，又說不會碰伊，只是測試伊放不放
    得開，伊才把衣服脫到只剩內衣內褲，後來被告又要伊對其
    挑逗，伊就敷衍被告，摸被告的胸口，後來被告就摸伊腰至
    快到臀部部位，之後又用手伸進伊內褲內，有摸到陰蒂，還
    把手指伸進陰道，伊當時有往後縮，還有推開被告，但被告
    就更激動、動作更快，之後伊說不要，被告才把手拔出來，
    之後被告又說要測試能否擔任夜店公關，要伊幫其口交，伊
    之後有幫被告口交，被告還有射精，伊的胸罩有沾到精液，
    結束後伊就去刷牙梳洗，兩人離開旅館後，被告就騎車離開
    等語（見偵字第71至76頁、第195至199頁）。
　⒉證人A女於本院審理中證述：被告透過交友軟體GOODNIGHT問
    伊對於夜店的事有沒有興趣，伊回答有，被告又提到夜店活
    動，並問伊放不放得開，可以相約見面測試尺度到哪邊，後
    來兩人在夾娃娃機店碰面，被告說要去旅館測試放不放得開
    ，伊就拒絕，之後被告再說不然就去拿資料就好，伊當時還
    不知道是要去旅館，後來伊就跟被告一同前往拿資料，路途
    中，被告還有說到夜店公關的工作，之後被告手中拿著一本
    東西，與伊進到一個建築物，當時伊還不知道是旅館，進去
    後才知道，兩人進入房間後，被告要伊脫衣服，伊當時就先
    躲到廁所，在廁所內跟友人「賴品澤」求救，但中途被告闖
    進來，直接動手要幫伊脫衣服，手也已經碰到伊的衣服，伊
    就把自己衣服往下拉，並拒絕被告脫衣，被告遭拒絕後，還
    是執意要伊脫衣服，又說要測試放不放得開等關於夜店公關
    的事，並稱就脫到內衣內褲就好，且表示不會碰到伊，伊才
    依照被告意思，先要被告離開廁所，在廁所脫掉衣服至只剩
    內衣內褲，之後伊走出廁所到房間，被告又要伊挑逗其，伊
    一開始說不要，但被告還是說不會碰到伊，伊才答應，想說
    趕快答應，結束就可以走了。後來在伊挑逗被告時，被告就
    不顧伊拒絕，把手指插入伊陰道，伊有推開被告，但被告又
    插入得更深，直到伊問被告幹麼，不是說不會碰到伊嗎，被
    告才將手指拿出。之後被告仍以夜店有關的說詞，要伊為其
    口交，被告當時是設定一個時間也就是1分鐘，並稱會計時
    ，剛開始伊有拒絕，被告還是同樣夜店的那套說詞，後來伊
    有確實幫被告口交是因為被告就擋在伊面前，當時也沒有穿
    衣服，伊走不了，就想說敷衍一下被告，結束就可以走了，
    伊才照做，但時間到後，被告還是一直叫伊繼續，不斷把時
    間延後，伊就不想幫被告口交了，中間其實有斷斷續續，而
    在伊為被告口交時，被告沒有射精，是後來伊沒有幫被告口
    交後，被告自己摩擦陰莖，之後很快就射精，當時有射到伊
    內衣上，伊後來有去清洗，因為覺得很噁心。但關於被告將
    手指插入伊陰道與伊為被告口交兩件事何者先發生，伊已經
    忘記了等語（見本院卷一第321至353頁）。
  ⒊觀諸卷附衛生福利部桃園醫院109年1月24日衛部心字第10317
    61584號受理疑似性侵害事件驗傷診斷書，可見於被害人身
    體傷害描述欄，記載「病人自述被網友帶至旅館用手指性侵
    」等語（見偵不公開卷第5頁）；又卷附性侵害犯罪事件通
    報表，於案情補充概述欄亦可見「…進到旅館後，男網友違
    反報案人意願對報案人以手指插入報案人身體內性侵害」等
    語（見偵不公開卷第17頁）。
　⒋綜觀證人A女於偵查中、本院審理時之歷次證述，就其透過交
    友軟體與被告結識，被告又以夜店活動相約見面，證人A女
    拒絕被告前往旅館測試開放程度之說詞後，因認只是要拿取
    活動資料，才乘坐被告騎乘之機車，路途中，被告又提及夜
    店公關工作，後抵達案發旅館，再因被告手中拿著一本活動
    資料文件，誤信被告只是拿取資料及解說夜店工作之謊言，
    與被告一起進入旅館房間，又因被告脫衣之要求，證人A女
    察覺有異而藉故進入廁所，並以通訊軟體向友人「賴品澤」
    求救，之後被告闖入廁所，本要強行脫衣，惟遭證人A女拒
    絕，之後經被告屢以開放程度測試相誘，並允諾不會碰觸證
    人A女後，證人A女才脫去衣物至身著內衣、內褲，又配合挑
    逗被告，而在挑逗過程中，被告即以手指深入證人A女陰道
    ，證人A女即推開被告抗拒，被告再更激動將手指插入更深
    ，至證人A女再表明拒絕後，才將手指抽出，嗣因被告不斷
    要求，證人A女才應允而為被告口交，被告當時有射精，精
    液並沾附證人A女胸罩等情，前後供述大致相符，且屬詳盡
    ，也合於其案發當日報案及就醫驗傷所為遭被告以手指性侵
    等第一時間陳述。
　㈤證人A女之指訴，有下述證據資料資為補強，堪信真實：
　⒈按被害人就被害經過所為之指述，固不得作為認定犯罪之唯
    一證據，仍應調查其他補強證據以擔保其指證、陳述確有相
    當之真實性，而為通常一般人均不致有所懷疑者，始得採為
    論罪科刑之依據。惟茲所謂之補強證據，並非以證明犯罪構
    成要件之全部事實為必要，倘其得以佐證被害人指述之犯罪
    非屬虛構，能予擔保其所指述事實之真實性，即已充分。又
    得據以佐證者，雖非直接可以推斷該被告之實行犯罪，但該
    項證據與被害人指證被告之犯罪事實具有相當關聯性，若以
    此項證據與被害人之指述為綜合判斷，在客觀上足以認定被
    告確有如被害人所指述之犯罪事實者，仍不得謂其非屬補強
    證據。是所謂補強證據，不問其為直接證據、間接證據，或
    係間接事實之本身即情況證據，均得作為補強證據之資料。
　⒉經查，被告自承有以夜店活動為由，相邀證人A女見面乙情，
    與證人A女所述相符；而被告所稱要「測試放不放得開」乙
    情，亦合於證人A女陳稱被告多次要測試其開放程度乙情；
    另被告與證人A女進入案發旅館時，確有攜帶一黑色資料夾
    ，此經本院勘驗案發旅館監視器錄影畫面確認無訛（見本院
    卷第225頁），也與證人A女所述見被告手持活動文件，以為
    被告係要說明夜店活動及解說公關工作乙情勾稽吻合；再者
    ，證人A女與被告在旅館房內時，有以通訊軟體向友人「賴
    品澤」撥打語音電話及傳送「我被拖來開房間」、「對方不
    給我走」等文字訊息求救等情，有檢察官當庭翻拍證人A女
    與「賴品澤」之手機對話紀錄照片在卷可憑（見偵卷第79至
    80頁），經核也與證人A女所稱進入房內，被告即要求其脫
    衣，惟遭其拒絕故藉故進入廁所求救等情相符；此外，依內
    政部警政署刑事警察局109年3月17日刑生字第1090021246號
    鑑定書（見偵卷第85至87頁），可見證人A女胸罩經鑑定後
    ，檢出被告之精液DNA，與證人A女稱其為被告口交後，被告
    再摩擦陰莖並很快射精，且有精液沾附其胸罩上等情亦屬吻
    合，凡此皆徵證人A女前開證述實非空穴來風。
　⒊而綜觀證人A女於案發後所為之陳述，內容大致相符，若非證
    人A女親身經歷，應無法杜撰前後一致且情節具體之相同說
    詞；又證人A女與被告係案發前一日始結識之網友，過往當
    無仇怨糾紛，而證人A女前開偵訊中、審理時所為證述內容
    ，均經刑事具結程序擔保其陳述之真實性，A女所指訴又攸
    關其隱私甚鉅，衡情證人A女實無甘冒誣告、偽證之重罪風
    險，猶仍故意設詞構陷被告之理；尤其細譯證人A女前開證
    述內容，可見證人A女僅就被告將手指插入其陰道乙節，指
    控被告係以違反其意願之方式為之，而關於其為被告口交乙
    節，則係稱其為趕快結束、離開現場而應允被告要求而敷衍
    了事為之，與其第一時間報案、驗傷時，也僅稱遭被告手指
    性侵相符，若其刻意誣陷被告，理應誇大其詞，並強調也係
    在違反意願下為被告口交，卻並未有此情，均足為證人A女
    所為前揭證述具有相當憑信性之佐證。
　⒋準此，被告本案犯行不僅經證人A女指訴明確，且綜合被告自
    承以夜店活動為由相邀證人A女見面，並有要測試證人A女之
    開放程度等情，佐以被告進入案發旅館時，確有攜帶一黑色
    資料夾，再參證人A女有於旅館房間內向友人求救，而證人A
    女之胸罩確檢出被告之精液等情狀，衡以前述情況證據，足
    認證人A女之指證非虛，堪予採信。
  ㈥按刑法第16章妨害性自主罪章所保護之法益為個人性自主決
    定權，即個人享有免於成為他人性客體的自由，可依其意願
    自主決定「是否」、「何時」、「如何」及與「何人」為性
    行為，此乃基於維護人性尊嚴、個人主體性及人格發展的完
    整，並為保障個人需求獲得滿足所不可或缺的基本權利。強
    調「性自主決定權」即「性同意權」，意指任何性行為都應
    建立在相互尊重，彼此同意的基礎上，絕對是「No means N
    o」「only Yes means Yes」，即「說不就是不！」、「她
    （或他）說願意才是願意！」、「沒有得到清楚明瞭的同意
    ，就是不同意！」。申言之，要求性主動的一方有責任確認
    對方在「完全清醒」的狀態下「同意」（但排除對未滿16歲
    、心智障礙、意識不清、權力不對等或以宗教之名行誘騙之
    實者）之行為，鼓勵「溝通透明化」並「尊重對方」。因此
    ，對方沉默時不是同意，對方不確定或猶豫也不是同意，無
    所謂「沒有說不行，就等於願意」或有「半推半就」的模糊
    空間，避免「性同意」成為性侵害事件能否成立的爭議點。
    猶不得將性侵害的發生歸咎於被害者個人因素或反應（例如
    不得將被害人穿著暴露或從事與性相關之特殊行業等作為發
    生性行為的藉口，或指摘被害人何以不當場求救、立即報案
    、保全證據，或以被害人事後態度自若，仍與加害者保有曖
    昧、連繫等情狀即推認被害者應已同意而合理化加害者先前
    未經確認所發生的性行為），卻忽視加害者在性行為發生時
    是否確保對方是在自願情況下的責任（最高法院110年度台
    上字第2496號判決意旨參照，最高法院110年度台上字第180
    6號、110年度台上字第229號判決同此意旨）。查證人A女固
    依被告之要求寬衣解帶至僅著胸罩、內褲，甚有挑逗被告之
    行為，然此不過係證人A女誤信被告所稱開放程度測試之謊
    言，且認為被告不會有進一步踰矩行為下所為，自不能以此
    認為證人A女即有意與被告發生性行為，而被告自證人A女直
    至被告允諾不會碰觸證人A女身體後才脫衣、挑逗被告乙情
    ，當亦可認知證人A女當時並無意與其發生性行為，詎被告
    竟逕行撫摸證人A女腰間，又以手伸入證人A女內褲撫摸陰蒂
    ，甚再以手進入證人A女陰道，且無視證人A女已有退縮並推
    開被告之舉動，反而將手指插入更深，直至證人A女再為抵
    抗才抽手，則被告違反證人A女之意願而以前述方式對證人A
    女為強制性交犯行，自堪認定。辯護人無視上情，猶為被告
    辯稱被告係遊說證人A女，並無違反證人A女之意願云云，自
    屬無據。
  ㈦被告與辯護人之辯詞不予採信之說明：
  ⒈被告雖以前揭情詞，辯稱在旅館房內至多只有為防止證人A女
    跌倒，故以雙手環繞A女腋下至腰部位置，並未撫摸證人A女
    腰間、陰蒂，亦未以手指插入陰道云云。惟觀諸被告本案歷
    次供述：
　①被告於109年2月15日警詢時供稱：伊結識證人A女後，兩人相
    約見面，碰面後有小聊一下，後來證人A女就去接電話，伊
    有聽到證人A女在說與他人性交易之事，後來伊問證人A女要
    不要去旅館休息，證人A女說好，兩人就一同前往旅館，進
    入房後，兩人聊到證人A女性交易的話題，證人A女又說想做
    伊女友，並問能否給其1個月4萬元之費用，遭伊拒絕，證人
    A女再問做愛1次3,000元是否同意，仍遭伊拒絕，證人A女還
    是說其很缺錢，跟伊撒嬌、抱伊和牽伊的手，之後A女接到
    電話，在廁所說了20分鐘電話，後來因為伊害怕當天如果沒
    有給證人A女錢，會被說仙人跳，就趕快與證人A女離開旅館
    ，再單獨騎乘機車離開。在房內伊沒有叫A女脫衣服，也沒
    有以手指插入證人A女陰道，也沒有打手槍射精，如果有，
    會有跡證殘留，證人A女在房內也沒有脫衣服，也沒有挑逗
    伊云云（見偵卷第5至9頁)。
　②被告於109年4月15日檢察官訊問時先供稱：伊與證人A女碰面
    後，證人A女就一直在講電話，內容都是證人A女在賣淫的事
    情，後來伊問證人A女能否先去旅館，證人A女就說好，而伊
    事先就有跟證人A女提到要約炮。進入旅館後，證人A女問伊
    要不要在一起，因為伊當時沒有女朋友，就說好，證人A女
    又說1個月要給其5萬元，伊則說這樣不是在包養嗎，伊不會
    花錢，後來又聊到證人A女性交易如何收費，之後又聊天聊
    到其他事情，過程中，證人A女問伊要不要做1次，證人A女
    就抱伊，伊也抱住證人A女，之後伊問證人A女是否缺錢，證
    人A女說是，後因證人A女朋友打電話給其，伊覺得很不開心
    ，就問證人A女說朋友是不是要來接送，如果是，伊就先走
    了。整個過程不到40分鐘。伊與證人A女完全都沒有脫衣服
    ，兩人肢體接觸只有互相擁抱而已云云（見偵卷第103至105
    頁）；待檢察官提示卷附DNA鑑定報告，質問被告何以證人A
    女之胸罩驗出被告之精液時，被告才又供稱：伊在房內浴室
    有打手槍云云（見偵卷第105頁），後繼續稱：伊先在浴室
    打手槍後，證人A女才進去講電話，可能是證人A女發現伊有
    打手槍，不甘心，才拿其胸罩沾伊的精液。另伊從認識證人
    A女後，從來沒有跟伊提過在夜店工作或在夜店活動的事情
    ，所以之前證人A女在通訊軟體Line問伊夜店事情時，伊才
    一頭霧水，問證人A女是不是認錯人云云（見偵卷第105至10
    7頁）；又於檢察官告以證人A女有錄下其等在夾娃娃機店對
    話時，被告曾提及夜店獎金等語，並加以質問時，被告先稱
    ：伊不記得有說過夜店獎金的事，而且伊當時不是在夜店上
    班云云（見偵卷第107頁），嗣隨即改稱：或許聊天時有說
    到，但伊當時沒有在夜店上班云云（見偵卷第107頁）。
　③經比對被告前開警詢、偵訊供述與其審理中所提出之上開辯
    詞，可見被告於警詢時不僅否認有自慰乙情，更稱如果有自
    慰射精，會有跡證殘留；後於偵訊初始，陳述其進入旅館房
    間至離開之過程，也未提及其有自慰之情，並稱從未向證人
    A女提及關於夜店之事，證人A女事後於通訊軟體Line問及夜
    店乙事時，也一頭霧水，此皆與其審理時辯稱以夜店活動、
    測試開放程度為由，詐騙證人A女與其至旅館為性行為，但
    因懷疑證人A女仙人跳，才放棄與證人A女發生關係，而僅在
    旅館自慰射精等節全然不同，而就其與證人A女在房內有何
    肢體接觸時，或稱證人A女向其撒嬌、抱住其和牽其之手，
    或稱兩人互相擁抱，於審理中則稱雙手環繞A女腋下至腰部
    位置，以防止證人A女跌倒，亦相互齟齬，再再顯示被告供
    述前後不一，且情節迥異，則其上開辯詞是否可信，已非無
    疑。
　④再者，觀諸被告整體偵訊過程，可見被告每每係在檢察官以D
    NA鑑定報告、錄影畫面等客觀事證加以質問，才供稱有打手
    槍或聊天時可能有聊到夜店的事，明顯避重就輕；又被告不
    僅自承有意對證人A女施以詐術，藉此發生性行為，而其於1
    09年1月23日與A女結識之初，向A女陳稱其手機門號為00000
    00000，此有被告所提與證人A女以「小肥仔」為暱稱之通訊
    軟體Line對話紀錄在卷可憑（見偵不公開卷第39頁），然此
    與其警詢時所稱使用之手機門號為0000000000明顯不符（見
    偵卷第5頁），被告竟刻意告知證人A女不實電話，已彰顯其
    居心叵測；再於A女案發當日報案後，為提供警方線索以確
    認被告之真實身分，故以通訊軟體Line向被告詢問其真實手
    機號碼時，被告始終不願提供，亦未告知證人A女其真實姓
    名，更刻意謊稱其在新莊特力屋上班，之後對於證人A女稱
    「你不是昨天有說你夜店在做活動」、「不是說台北一間中
    壢一間」、「不是在中壢中央西路嘛」等語，竟以「蛤??」
    、「你是網友約太多喔?」、「那你在說什麼?」回應，顯係
    迴避有以夜店活動為由，邀約證人A女見面乙情，此有卷附
    被告與證人A女以「小肥仔」為暱稱之通訊軟體Line對話紀
    錄在卷可憑（見偵不公開卷第43、45、47、49頁），之後甚
    向檢察官供稱沒有與證人A女提到夜店的事，證人A女詢問時
    也一頭霧水等不實內容，凡此足證被告有意規避責任而杜撰
    卸責說詞之情，則其上開辯詞，更顯可疑，
　⑤此外，倘若被告審理中之辯詞屬實，且其早已懷疑證人A女係
    要仙人跳，大可於警詢、偵查中如實相告，供司法機關詳為
    調查，又何必一再為不實陳述，所為不僅有違常情，益顯其
    心懷鬼胎之畏罪心理。
　⑥基此，被告上開辯詞既有前開疑點，自難憑採。
  ⒉被告所指證人A女之目的係要「仙人跳」，才故意誣指其性侵
    云云，不足採信：
　①被告於偵查中提出1份自稱係其與證人A女於109年3月24日使
    用通訊軟體Line暱稱「雪人胖胖」之對話紀錄截圖（見偵不
    公開卷第63至65頁），作為其所指證人A女仙人跳之事證。
    然查，核對被告所提該份對話紀錄截圖與證人A女所提對話
    紀錄截圖（見偵卷第113頁），可見證人A女所提版本內容係
    被告先稱：「在忙嗎」，證人A女回應：「怎麼了嗎」，被
    告再稱：「可以打給你？」「我想問你你上次說的和解有沒
    有其他方式」、「？」，證人A女則稱：「沒有」、「都是
    慣犯了」、「沒有被饒恕的資格」，反觀被告所提對話紀錄
    截圖，在其傳送「我想問你你上次說的和解有沒有其他方式
    」之訊息後，竟無「?」之訊息，公訴人就此質疑被告所提
    該份對話紀錄是否造假，經本院送請刑事警察局鑑定，復就
    鑑定結果特請鑑定人到庭說明並接受公訴人與被告、辯護人
    之交互詰問後，可知若係使用IPHONE X以後機型截取手機畫
    面，手機時間會顯示在截圖左上方，在截圖中間下方則會有
    一橫線，若係使用IPHONE X之前機型截圖，則手機時間會顯
    示在截圖中間上方，且截圖中間下方並不會出現一橫線，此
    經鑑定人甲○○證述明確（見本院卷二第169至181頁），並有
    內政部警政署刑事警察局111年1月20日刑研字第1108043146
    號函暨數位鑑識報告在卷可考（見本院卷二第89至98頁），
    亦經本院當庭以IPHONE 7、IPHONE 11手機測試確認無訛，
    然被告所提前開對話紀錄截圖，手機顯示時間係在截圖左上
    方（應為IPHONE X以後機型會出現之情形），截圖中間下方
    卻無橫線（應為IPHONE 7之前機型會出現之情形），足見截
    圖格式有異。
　②從而，被告所提對話截圖不僅內容有缺漏，格式亦有異常，
    佐以證人A女所提對話紀錄截圖，在其稱「沒有被饒恕的資
    格」之前內容都與被告大致相符（僅有「?」之差別），可
    知證人A女並無特別造假之必要，況證人A女亦有檢附其對話
    紀錄截圖之檔案資訊，證明該份截圖之拍照時間與真實性，
    再參現今確有造假軟體得以偽造、變造對話紀錄乙情，亦有
    公訴人110年度蒞字第11668號補充理由書暨所附網頁畫面可
    查（見本院卷一第383至394頁），是以上各情，已足使本院
    相信被告所提前開對話紀錄截圖，確屬造假無疑。若被告真
    係遭證人A女虛構遭性侵情節以勒索財物，到底有何特別偽
    造對話紀錄，反無端使自己可能遭致偽造證據刑責風險之理
    由（偽造自己犯罪證據是否成罪要屬另一問題），而從被告
    此一異常舉動以觀，反徵被告確屬心虛，自更難認其辯詞可
    信。
　③被告又以其與友人之對話紀錄（見本院卷一第91至95頁），
    欲佐證其確有在案發旅館房間廁所自慰及遭證人A女仙人跳
    等情。然查，被告於109年2月15日警詢時已稱懷疑證人A女
    係要仙人跳（見偵卷第7頁），並稱可以提出與證人A女之對
    話紀錄作為對其有利之證據（見偵卷第8頁），則當時距離
    案發時間不到一個月，且被告因認邀約之網友可能要仙人跳
    ，故在旅館自行自慰，恰有友人傳送訊息，其當下告知友人
    上情等如此特殊之事，被告理應立即將該對話紀錄截圖或請
    友人提供該份對話紀錄，並於偵查中提出此一對其有利之證
    據，卻捨此未為，直至110年1月6日本院準備程序時始陳報
    該份資料，已違常情，且又未能提出該份對話紀錄截圖之原
    始檔，佐以被告於本案亦曾偽造對話紀錄做為其有利之證據
    ，已如前述，則該份對話紀錄之真實性，實非無疑；再者，
    縱認該份對話紀錄屬實，且依對話內容顯示，被告先向友人
    稱其在自慰，之後又向友人告知「等等再說」、「約一個差
    點被仙人跳!」、「不用啦!」、「先尻完已免繳錢給人家!
    」等語，然被告前開對話係與友人進行4分16秒之語音通話
    後所為，倘若被告認遭證人A女仙人跳，而其正是因此才在
    旅館廁所自慰，豈會在與友人通話時未提及此事，又何必再
    傳送差點遭仙人跳等文字訊息，可見該份對話紀錄鑿作痕跡
    之深，內容亦屬刻意營造。從而，前開與友人之對話紀錄之
    真實性已非無疑，內容亦有造假嫌疑，自不得以此遽為被告
    係在廁所自行自慰之認定，更無從以認證人A女有何「仙人
    跳」之行為。
　④又除前述已經本院認定屬偽造之對話紀錄截圖（對話方：雪
    人胖胖）、被告與友人之對話紀錄截圖，且經本院說明無從
    為有利被告之證據外，被告雖另提出對話方為「沒人疼」、
    「公主寧」之對話紀錄截圖（見偵不公開卷第57至61頁、本
    院卷一第123、125頁），然證人A女均否認前開對話為其所
    為（見本院卷一第332、334頁），佐以被告於109年2月15日
    既稱要提出對其有利之與證人A女之相關對話，已如前述，
    然被告於109年4月15日偵訊前，僅提出前述證人A女暱稱為
    「小肥仔」之對話紀錄截圖，而未提出「沒人疼」、「公主
    寧」等對話紀錄截圖，實屬可疑，再參被告既有偽造對話紀
    錄之舉動，則前開「沒人疼」、「公主寧」對話紀錄截圖之
    真實性，在被告未能提出前開對話紀錄截圖之原始檔下，無
    從認屬真實，亦不得以此認定證人A女係要仙人跳。
　⑤觀諸證人A女與友人「賴品澤」之對話，可見「賴品澤」有傳
    送「報警Ok?」、「我也不想聽那麼多」、「也不想幫了」
    、「是你自己是啊想跟人出去的」、「就這樣」、「你就是
    不懂得怎麼保護自己」、「你很容易就被騙了」、「我也幫
    不了你」、「我以為你長大了該保護自己了結果還是沒有」
    、「算了」、「都算了」、「心痛啊…」等訊息（見偵卷第8
    0頁），可知「賴品澤」不僅有要證人A女報警，且雖稱「是
    你自己是啊想跟人出去的」，然也不過責備證人A女係自己
    與身為網友之被告見面才導致受騙，並稱證人A女還是不懂
    保護自己，感到心痛，則前開對話不僅與證人A女所述被告
    要求其脫衣故躲至廁所求救乙情相符，更全未涉及仙人跳之
    內容，自如何以前開對話認證人A女目的係要仙人跳，被告
    不顧全文上下意旨，只以「賴品澤」所謂「是你自己是啊想
    跟人出去的」一語即斷章取義，辯稱證人A女要對其仙人跳
    云云，顯屬無稽。
　⑥何況若證人A女真係誣指被告性侵而其目的係要仙人跳，在被
    告向其詢問和解方式時，又豈會斷然拒絕，並稱被告沒有被
    饒恕之資格（見偵卷第113頁）；尤其證人A女若要仙人跳而
    向被告牟取不法財物，理應事先尋覓與其互相配合之人以裡
    應外合，豈會以反而責備證人A女之「賴品澤」作為「套招
    」之對象，益徵被告漫指證人A女仙人跳之辯詞，不足採信
    。　
　⑦至於被告以證人A女早在娃娃機店就向友人求救，且於旅館廁
    所有餘力向「賴品澤」求救，並稱「我被拖來開房間」、「
    對方不讓我走」，卻未報警，還謊稱遭限制自由，以此佐證
    證人A女係要仙人跳云云。然查，證人A女稱被告在娃娃機店
    碰面後，即提議要去旅館，因認有異而拒絕，已如前述，則
    證人A女察覺被告提議去旅館可能心懷不軌，且考量隻身一
    人，為免被告有更激進舉動，而不敢斷然離開，而向友人求
    救，並無違常理；再者，證人A女於旅館內固傳送「我被拖
    來開房間」、「對方不讓我走」等誇大訊息予「賴品澤」，
    然為確實獲得救援，而將危難處境誇張，於我國社會亦非鮮
    見，是證人A女使用較為誇張字眼向「賴品澤」求救，也不
    足為奇；另證人A女遭被告騙至旅館，被告於房內又要其脫
    去衣物，一時害怕，不知道怎麼處理，為證人A女證述在卷
    （見本院卷一第335頁），則其一時未能選擇最理性之求救
    方式而未報警處理，並不能加以苛責，尤其被告又係在證人
    A女在廁所求救中途打斷，自不能以證人A女未報警即認人A
    女目的就係要仙人跳。從而，被告以前情辯稱證人A女係要
    仙人跳，並非可採。
　⑧此外，被告雖再辯以其不可能在12分鐘以內完成A女指訴之性
    侵行為云云，然被告所謂12分鐘犯案時間，係以其提出與友
    人之對話紀錄截圖作為計算基礎之一，然該份對話紀錄截圖
    之真實性既有疑慮，以此計算出被告所謂犯案時間自更有疑
    問，是被告此部分辯詞，亦非可採，併此說明。
　⒊辯護人雖以A女於本院作證時，對於被告以手指插入之時間、
    在房內之何一階段甚或係在其為被告口交前、後發生等節，
    均無法證述明確，整體過程亦與警詢證述不符，認有瑕疵云
    云。惟按供述證據，每因陳述人之觀察能力、覺受認知、表
    達能力、記憶，及相對詢問者之提問方式、重點等各種主、
    客觀因素，而不免先後齟齬或矛盾，審理事實之法院自當依
    憑調查所得之各項直接、間接、供述和非供述證據，予以綜
    合判斷、定其取捨。故證人證述之內容，縱然前後不符或有
    部分矛盾，事實審法院自可本於經驗法則、論理法則及調查
    所得的其他各項證據，為合理的判斷、採擇，若其基本事實
    之陳述與真實性無礙時，仍非不得予以採信，非謂一有不符
    或矛盾，即認其全部均為不可採信（最高法院110年台上字
    第267號判決意旨參照）。查證人A女前開警詢、偵訊陳述情
    節大致相符，已如前述，且與其警詢證述內容亦無明顯歧異
    ，至於證人A女於本院審理時，雖稱未能明確分辨被告手指
    性侵與口交之先後順序，然證人A女於本院作證時，距離案
    發時間已近2年，其因時間流逝致記憶不再鮮明，未悖於常
    情，辯護人無視證人A女所為歷次陳述之大致脈絡皆屬一致
    ，徒憑前詞指摘證人A女指訴有瑕疵，自非可採。
　⒋被告又以其精液沾附證人A女胸罩之位置係在內層，且未在其
    他身體部位檢出云云，辯護人亦以證人A女陰道未檢出被告
    之DNA云云，辯稱證人A女指訴不實。然查，以手指插入陰道
    ，因至多只會有些微皮屑殘留，縱使未檢出被告之皮屑DNA
    ，亦不足為奇；而證人A女警詢、審理中一致稱其先為被告
    口交，之後被告自行摩擦射精至其胸罩上，伊有去廁所梳洗
    等情，已如前述，則被告原本沾附在胸罩外層之精液滲入內
    層，身體部位之精液亦遭洗去，均無違常情，尤其證人A女
    僅若係要沾附被告精液誣陷被告性侵，大可沾附外層即可，
    何必刻意以內層沾附，增加證人A女穿戴胸罩沾附被告精液
    之可能性，此豈不令人作嘔。從而，被告、辯護人此部分辯
    詞，均非可採。
　⒌被告、辯護人再以證人A女自行與被告步入旅館，之後也與被
    告一同搭乘電梯、步出旅館，期間均未見證人A女有何神色
    驚慌之情，且未向旅館櫃檯人員、在場警車內之警員或其他
    人求救云云，辯稱證人A女之指訴不實。而證人與被告進出
    案發旅館時，確未見驚慌舉措等情，業經本院勘驗旅館監視
    器錄影畫面確認在卷（見本院卷一第224至227、本院不公開
    卷第83至105頁）。然查，證人A女證稱係因被告手持資料夾
    ，而誤認只是要拿取夜店活動資料、說明夜店公關之工作內
    容及測試是否適於公關工作等情，已如前述，且無違常情，
    自不能以證人A女自行與被告步入旅館且未有異常神情，遽
    認其指訴不實；又遭受性侵害之被害人於事發後，其對外表
    現之方式本就因人而異，不能遽以被害人之事後表現，非如
    一般社會所想像、設定之「典型」被害人形象，即逕認並無
    遭受性侵害之事實，否則將陷入理想被害人即被害人必須是
    大聲呼救、事後驚慌報警等之迷思或成見，自非事理之平。
    查證人A女稱：伊遭性侵後，腦袋就是一片空白，也是第一
    次遇到這種事情，當時不知道怎麼處理，也沒有注意到外面
    有警車等語（見本院卷一第337頁），則其因突遇性侵事件
    而無法思考後續，故一時未有驚惶舉止，亦未向其他人求救
    ，也未必悖於常情，尤其證人A女於遭被告以手指性侵後，
    有同意為被告口交乙情，亦如前述，則其心理狀態與反應本
    未必如同典型性侵被害人，從而，無從以被告、辯護人所指
    上情即認證人A女指訴不實。
　㈧綜上所述，被告之辯詞均不足採信，本案事證明確，被告犯
    行堪以認定，應依法論科。
二、論罪科刑：
  ㈠核被告所為，係犯刑法第221條第1項之強制性交罪。
　㈡被告撫摸A女陰蒂之猥褻動作，為其後續將手指插入A女陰道
    之強制性交行為之階段行為，應為強制性交行為所吸收，不
    另論罪。
　㈢爰以行為人之責任為基礎，審酌被告為滿足一己之性慾，違
    反A女之意願，強行撫摸A女腰間、陰蒂，嗣更以手指插入A
    女陰道，所為殊無可取，應嚴加非難；而從被告自承本就計
    畫以不實夜店活動事項誆騙A女與其發生性行為，於準備程
    序更稱：伊長期有約炮之習慣，都是以這個理由當開頭或理
    由等語（見本院卷一第64頁)，縱使以詐術方式對人性交未
    必皆成立犯罪，然由此足認被告欠缺尊重他人性自主權觀念
    ，價值觀偏差，自有施以較長矯正期間，以澈底教化被告以
    導正其觀念之必要；再考量被告犯後未能坦承犯行，且固有
    以簡訊方式與A女聯絡表達和解之意願（見本院訴字卷一第4
    43頁），然卻始終指摘A女指訴本案目的係要仙人跳以牟取
    財物，堪認被告前開舉動亦不過為求取較輕之刑度所為，並
    非真心悔悟，態度仍難認良好；兼衡被告犯罪之手段、行為
    所生危害、過往之素行暨其自陳大學畢業之教育程度、從事
    航空業、家庭經濟狀況小康（見偵卷第5頁)等一切情狀，量
    處如主文所示之刑。
據上論斷，應依刑事訴訟法第299條第1項前段，刑法第221條第1
項，判決如主文。
本案經檢察官丙○○提起公訴，檢察官高玉奇到庭執行職務。
中　　華　　民　　國　　111 　年　　5 　　月　　20　　日
                  刑事第十三庭　審判長法　官　潘怡華
                                      法  官  王兆琳
                                      法  官  郭鍵融  
以上正本證明與原本無異。
如不服本判決應於收受判決後20日內向本院提出上訴書狀，並應
敘述具體理由。其未敘述上訴理由者，應於上訴期間屆滿後20日
內向本院補提理由書(均須按他造當事人之人數附繕本)「切勿逕
送上級法院」。 
　　　　　　　　　　　　　　        　書記官　楊育燕
中　　華　　民　　國　　111 　年　　5 　　月　　23　　日
附錄論罪科刑法條：
中華民國刑法第221條第1項：
對於男女以強暴、脅迫、恐嚇、催眠術或其他違反其意願之方法
而為性交者，處3年以上10年以下有期徒刑。